臺灣高等法院刑事判決　　　　　　　 100年度上訴字第1221號
上　訴　人
即　被　告　陳怡婷
上列上訴人因毒品危害防制條例案件，不服臺灣板橋地方法院10
0 年度訴字第68號，中華民國100 年2 月25日第一審判決（起訴
案號：臺灣板橋地方法院檢察署99年度毒偵字第9214號），提起
上訴，本院判決如下：
    主  文
上訴駁回。
    事  實
一、陳怡婷前曾於民國96年間因施用毒品案件，經檢察官聲請法
    院裁定送觀察、勒戒後，認無繼續施用毒品傾向，於96年5
    月29日執行完畢釋放，並經臺灣板橋地方法院檢察署檢察官
    以96年度毒偵字第2849號不起訴處分確定。詎其猶不知悔改
    ，復基於施用毒品之犯意，於99年10月24日下午3 時許，在
    其臺北縣板橋市（現改制為「新北市板橋區○○○○○路15
    8 號5 樓住處，將第一級毒品海洛因及第二級毒品甲基安非
    他命一起摻入香菸內捲菸吸食，同時施用毒品海洛因、甲基
    安非他命1 次。嗣於同日晚上7 時30分許，在其上址住處為
    警查獲，經警採尿送驗後，同時驗有鴉片類嗎啡及甲基安非
    他命等藥物陽性反應，因而查悉上情。
二、案經臺北縣政府警察局（現改制為「新北市政府警察局」）
    永和分局移送臺灣板橋地方法院檢察署檢察官偵查起訴。
    理  由
一、經核本件被告陳怡婷所犯係死刑、無期徒刑、最輕本刑為三
    年以上有期徒刑以外之罪，被告於原審及本院就被訴事實為
    有罪之陳述，以下本院作為判斷依據之各項證據資料，被告
    、檢察官均不爭執其證據能力，亦無證據證明該等證據資料
    係公務員違背法定程序所取得，本院審酌該等證據資料作成
    時之情況認為適當，均無不宜作為證據之情事，依刑事訴訟
    法第159 條之5 第2 項規定，均有證據能力。
二、本件證據：
  (一)被告於原審及本院審理時之自白。
  (二)卷附之臺灣檢驗科技股份有限公司出具之驗尿報告、本院被
    告前案紀錄表等可稽。
三、核本件被告上開所為，係犯毒品危害防制條例第10條第1 項
    之施用第一級毒品、同條第2 項之施用第二級毒品等罪。其
    施用各毒品前之持有毒品行為，應為其後施用行為所吸收，
    均不另論罪。又其一行為同時施用第一級毒品海洛因、第二
    級毒品甲基安非他命，觸犯二罪名，為想像競合犯，應從一
    重之施用第一級毒品罪處斷。
四、原審法院判決因認被告前揭犯行事證明確，適用毒品危害防
    制條例第10條第1 項、第2 項、第23條第2 項，刑法第11條
    前段、第55條之規定，並審酌被告之素行、再犯施用毒品情
    節、所生危害及犯罪後坦承之態度等一切情狀，量處有期徒
    刑柒月。原審判決認事用法均無不合，量刑亦稱妥適，被告
    以患有類風濕性關節炎，為減輕疼痛，一時失慮吸食毒品，
    希望從輕量刑，讓被告能參與美沙冬替代療法之機會等情，
    提起上訴，經查被告曾於民國96年間因施用毒品案件，經檢
    察官聲請法院裁定送觀察、勒戒後，認無繼續施用毒品傾向
    ，於96年5月29日執行完畢釋放，並經臺灣板橋地方法院檢
    察署檢察官以96年度毒偵字第2849號不起訴處分確定，詎其
    猶不知悔改，復基於施用毒品之犯意再犯本案，另於97年又
    因違反商標法案，經臺灣板橋地方法院檢察署檢察官97年度
    偵字第32755號為緩起訴處分，是本案不宜宣告緩刑，原審
    量刑尚屬適當，被告上訴為無理由，應予駁回。
據上論結，應依刑事訴訟法第368條，判決如主文。
本案經檢察官李良忠到庭執行職務。
中    華    民    國   100    年    5     月    25    日
                  刑事第二庭審判長法  官  洪光燦
                                  法  官  林恆吉
                                  法  官  宋明蒼
以上正本證明與原本無異。
如不服本判決，應於收受送達後十日內向本院提出上訴書狀，其
未敘述上訴之理由者並得於提起上訴後十日內向本院補提理由書
（均須按他造當事人之人數附繕本）。「切勿逕送上級法院」。
                                  書記官  陳紀語
中    華    民    國   100    年    5     月    25    日
附錄本案論罪科刑法條全文：
毒品危害防制條例第10條
施用第一級毒品者，處 6 月以上 5 年以下有期徒刑。
施用第二級毒品者，處 3 年以下有期徒刑。